臺灣屏東地方法院刑事判決　　　　　 100年度交簡上字第32號
上　訴　人
即　被　告　王東山
上列上訴人因業務過失傷害案件，不服本院99年度交簡字第1164
號中華民國100 年2 月25日第一審簡易判決（聲請簡易判決處刑
案號：99年度調偵字第369 號），提起上訴，本院管轄之第二審
合議庭判決如下：
    主  文
上訴駁回。
王東山緩刑貳年。
    事  實
一、王東山領有職業大貨車駕駛執照，平日以駕駛車輛載運貨物
    為業，為從事駕駛業務之人，其於民國99年2 月10日16時55
    分許，駕駛車牌號碼4675-UN 號自小貨車，沿屏東縣屏東市
    ○○路由西往東方向行駛，途經建國路、和生路與清進巷之
    交岔路口時，本應注意車前狀況，並隨時採取必要之安全措
    施，復應注意汽車行駛至交岔路口，應遵守燈光號誌，而當
    時天候晴，日間自然光線，路面乾燥，無缺陷、亦無障礙物
    ，視距良好，依當時情形並無不能注意之情事，竟疏未注意
    車前狀況，採取必要之安全措施，於其所行之建國路號誌已
    呈紅燈後，仍未遵守該燈光號誌，貿然駕車闖越紅燈右轉往
    和生路行駛，適有黃李金絨騎乘車牌號碼WRJ-111 號輕型機
    車原沿清進巷行駛，依綠燈欲通過該交岔路口，王東山駕車
    前行至該處時並未注意車前狀況，且未遵守燈光號誌闖越紅
    燈，因而閃避不及，其所駕自小貨車右後車身擦撞黃李金絨
    所騎乘之輕型機車，致黃李金絨人車倒地並受有頭部外傷併
    右側蜘蛛網膜下腔出血、左側（聲請簡易判決處刑書誤載為
    右側）鎖骨骨折、頭皮1 公分撕裂傷、臉部及四肢多處擦傷
    、左眼挫傷第3 對腦神經損傷眼臉下垂、牙齒鬆脫等傷害，
    經警據報到場處理，王東山於肇事後在有偵查犯罪職權之公
    務員查知其犯罪前，主動向接獲報案到現場處理之屏東縣政
    府警察局交通警察隊警員陳明其為肇事者及肇事經過而接受
    裁判。
二、案經黃李金絨訴由屏東縣政府警察局屏東分局報告臺灣屏東
    地方法院檢察署檢察官偵查後，聲請以簡易判決處刑。
    理  由
一、按傳聞法則之重要理論依據，在於傳聞證據未經當事人之反
    對詰問予以核實，乃予排斥，惟若當事人已放棄對原供述人
    之反對詰問權，於法院審判時表明同意該等傳聞證據可作為
    證據，基於證據資料愈豐富，愈有助於真實發現之理念，並
    貫徹刑事訴訟法修法加重當事人進行主義之精神，確認當事
    人對於證據能力有處分權之制度，傳聞證據經當事人同意作
    為證據，法院認為適當者，亦得為證據。本件檢察官、上訴
    人即被告（下稱被告）王東山於本院言詞辯論終結前，對於
    卷附具有傳聞證據性質之證據，均已知其情，然未聲明異議
    ，本院復斟酌各該證據並非非法取得，亦無證明力明顯過低
    之情形，以之作為證據，應屬適當，是依刑事訴訟法第159
    條之5 第1 項規定，應認該等證據均得採為證據。
二、上揭犯罪事實，業據被告王東山於警詢時、偵查中及本院審
    理時坦承不諱，核與證人即告訴人黃李金絨於警詢時指述之
    情相符，並有道路交通事故現場圖、道路交通事故調查報告
    表(一)、(二)、診斷證明書、現場照片等件在卷足資佐證，足認
    被告之自白與事實相符，應堪採信。按汽車行駛時，駕駛人
    應注意車前狀況，並隨時採取必要之安全措施；又汽車行駛
    至交岔路口，應遵守燈光號誌，道路交通安全規則第94條第
    3 項、第102 條第1 項第2 款分別定有明文，被告駕車自應
    注意上述道路交通安全規定並遵守之，而依當時狀況，又無
    不能注意之情事，被告竟疏未注意車前狀況，復貿然駕車闖
    越紅燈右轉，以致肇事，被告之駕駛行為顯有過失。另告訴
    人因本件道路交通事故受有如上所示之傷害，與被告之過失
    行為間並有相當因果關係，本件事證明確，被告業務過失傷
    害犯行，業臻明確而可認定，應予依法論科。
三、查被告王東山平日以駕駛車輛載貨物為業，為從事駕駛業務
    之人，業據其供明在卷，是核被告所為，係犯刑法第284 條
    第2 項之業務過失傷害罪。被告於肇事後在有偵查犯罪職權
    之公務員查知其犯罪前，主動向接獲報案到現場處理之屏東
    縣政府警察局交通警察隊警員陳明其為肇事者及肇事經過而
    接受裁判等情，有屏東縣警察局道路交通事故肇事人自首情
    形紀錄表1 紙（見警卷第9 頁）在卷可稽，爰依刑法第62條
    前段之規定予以減輕其刑。
四、原審認被告王東山罪證明確，因而適用刑法第284 條第2 項
    前段、第62條前段、第41條第1 項前段等規定，並審酌被告
    過失情狀，未與告訴人達成和解賠償損害；暨衡告訴人所受
    傷勢、被告犯後態度等一切情狀，量處有期徒刑4 月，並諭
    知以新臺幣1,000 元折算1 日之易科罰金折算標準，經核原
    判決認事用法，均無不合，量刑亦屬允當。被告空言上訴指
    摘原判決不當，為無理由，應予駁回。
五、按被告王東山未曾因故意犯罪受有期徒刑以上刑之宣告，有
    臺灣高等法院被告前案紀錄表附卷可稽，其因一時過失，致
    罹刑典，事後已坦承犯行，已與告訴人和解並賠償損害，有
    本院調解筆錄、收據各1 紙在卷足憑，經此刑之宣告後，應
    知所惕勵，信無再犯之虞，因認以暫不執行其刑為適當，爰
    為緩刑2 年之諭知，以勵自新。
據上論斷，應依刑事訴訟法第455 條之1 第1 項、第3 項、第36
8 條，刑法第74條第1 項第1 款，判決如主文。
本案經檢察官陳立興到庭執行職務。
中    華    民    國   100    年    6     月    30    日
                  交通法庭    審判長法  官  林家聖
                                    法  官  謝濰仲
                                    法  官  黃柏霖
以上正本證明與原本無異。
本判決不得上訴。
中    華    民    國   100    年    6     月    30    日
                                    書記官  鍾思賢
附錄本判決論罪科刑法條全文：
中華民國刑法第284 條第2 項
從事業務之人，因業務上之過失傷害人者，處1 年以下有期徒刑
、拘役或1 千元以下罰金，致重傷者，處3 年以下有期徒刑、拘
役或2 千元以下罰金。